

СТЕК ТЕХНОЛОГИЙ

LANGUAGES: JavaScript, TypeScript, HTML, CSS, SASS, SQL

LIBRARY: React, Redux, React Router

FRAMEWORKS: Express, Jest, mocha

LINTERS: Stylelint, ESLint BUNDLERS: Vite, Webpack, Parcel DATABASES: PostgreSQL, MongoDB TOOLS: Git, GitHub, Docker, Lerna

ENVIRONMENTS: Node.JS, SSR

EDITORS: VS Code, WebStorm, XCode

PLATFORMS: MacOS, Linux, Windows, iOS, Android

VIDEO: After Effects, Premiere

DESIGN: Figma, Photoshop, Illustrator

MANAGEMENT: JIRA, Slack, Discord, Trello, Notion

ДАНИЛ ЕВДОЩЕНКО

Front-end Developer

Батуми, ГР E-mail: <u>ev8ko@icloud.com</u>

Telegram: ev8ko

Cайт: <u>evdoshchenko.com</u>

ПРОФИЛЬ

Опыт веб-разработки от 3-х лет. Экспертные знания по работе с HTML5, CSS3, JS и TS. Опыт работы с React, Redux, Express. Знаком с NPM, Docker, Node.JS, SQL. Понимание SSR и автоматизированного тестирования. Использование контроля версий, например Git. Опыт работы по модели разработки Agile/Scrum. Технические и документальные навыки позволяют разрабатывать понятный и структурируемый код. 12+ лет опыта в компьютерном дизайне. Большое внимание к деталям и высокая организованность. Эффективен как в качестве самостоятельного работника, так и в команде. Умение решать несколько задач в сжатые сроки. Сильные коммуникативные навыки удаленной работы

ОБРАЗОВАНИЕ

Балтийский государственный технический университет / ВОЕНМЕХ - Санкт-Петербург, РФ 2005 - 2011 Software Engineer, Инженерпрограммист информационных систем и технологий

Дополнительно / 2019 - H.B

- Middle Front-End Developer, Yandex
- JavaScript+React, Petrichenko
- QA, Portnov Computer School

языки

Русский - свободно Английский - Upper Intermediate

ОПЫТ РАБОТЫ

FRONT-END DEVELOPER / <u>Цифровое Агенство One-Touch</u> - Москва, РФ 09.2021 - H.B

- Поддержание и улучшение веб-сайтов для клиентов и партнеров.
- Разработка новых компонентов и улучшение существующих для повышения удобства работы пользователей.
- Возможность быстрого преобразования визуальных макетов в функциональные, визуально элегантные приложения.
- Создание чистого, эффективного, поддерживаемого и тестируемого кода на основе спецификации.

DEVELOPER, CO-FOUNDER / Приложениния Danilynx - Батуми, ГР 04.2019 - H.B

- Создание, поддержка и улучшение веб-приложений для клиентов и партнеров.
- Работа с заинтересованными сторонами для продвижения новых приложений и функций от концепции к реализации.
- Работа с разработчиками и QA для создания высококачественных, совместимых и масштабируемых решений.
- Разработка компонентов пользовательского интерфейса с использованием современных языков и фреймворков.

FOUNDER / <u>Дизайн Группа GnBob</u> - Батуми, ГР 10.2010 - H.B

- Создание и руководство командой творческих профессионалов с опытом работы в копирайтинге, анимационной графике, социальном и веб-дизайне, производстве видео.
- Ведение творческого процесса от идеи до реализации,
- преобразование маркетинговых целей в четкие творческие стратегии. • Разработка инновационных решений для брендинга, руководств по стилю и других результатов для использования в проектах, включая печатные, цифровые, социальные сети, веб-сайты.

SENIOR DESIGNER / <u>Профессиональный футбольный клуб ЦСКА</u> - Москва, РФ 01.2018 - 06.2021

- Разработка графических элементов и содержания коммуникационных материалов
- Подготовка эскизов, макетов и графических элементов
- Создание руководящих принципов для иллюстраторов или фотографов.
- Координация всех аспектов производства печатных,
- аудиовизуальных или электронных материалов.
- Работа в междисциплинарной среде
- Надзор за другими дизайнерами

HEAD OF DESIGNERS / футбольный клуб Краснодар - Краснодар, РФ 11.2015 - 01.2018

- Разработка широкого спектра материалов для использования во внешнем маркетинге, включая брошюры, руководства, официальные документы, презентации, кампании по электронной почте, вебсайты и баннеры в социальных сетях.
- Помощь внутренним отделам в вопросах графического дизайна

WEB DEVELOPER, DESIGNER / ТД <u>АрсеналТрейдинг</u> - Краснодар, РФ 09.2014 - 11.2015

- Поддержание и улучшение веб-сайта компании
- Ребрендинг компании, разработка логотипа и гайдлайнов Разработка раскадровок для электронных продуктов, таких как мультимедийные, интерактивные и цифровые продукты, а также телевизионная реклама и продукция.

SOFTWARE DEVELOPER, DESIGNER / Агенство "SolomonPRO" - Пермь, РФ 09.2012 - 07.2014

- Создание и поддержка веб-сайтов
- Разработка приложений для Android
- Дизайн сопутствующих материалов, графики окружающей среды, книг и журналов, фирменного стиля и брендинга, от концепции до завершения